臺灣彰化地方法院刑事判決
110年度交易字第674號
公  訴  人  臺灣彰化地方檢察署檢察官
被      告  許英飛


            黃育琳


            林桓綺


上列被告因過失傷害案件，經檢察官提起公訴（110年度偵字第1
0614號），本院判決如下：
    主  文
本件公訴不受理。
    理  由
一、公訴意旨如附件檢察官起訴書所載。
二、按告訴乃論之罪，告訴人於第一審辯論終結前，得撤回其告
    訴；告訴經撤回者，應諭知不受理之判決；又依第303條所
    為之不受理判決，得不經言詞辯論為之，刑事訴訟法第238
    條第1項、第303條第3款及第307條分別定有明文。
三、查告訴人許英飛、黃育琳、林桓綺、林子淇告訴被告許英飛
    、黃育琳、林桓綺過失傷害部分，起訴書認均係犯刑法第28
    4條前段之過失傷害罪，依同法第287條前段規定，須告訴乃
    論。茲經被告與告訴人達成調解，並據告訴人具狀撤回告訴
    ，有刑事撤回告訴狀、本院111年度彰司刑移調字第7號調解
    程序筆錄、電話洽辦公務紀錄單在卷可稽，依上開說明，爰
    不經言詞辯論，逕為諭知不受理之判決。
四、據上論斷，應依刑事訴訟法第303條第3款、第307條，判決
    如主文。
中　　華　　民　　國　　111 　年　　3 　　月　　7 　　日
                  刑事第四庭    法  官    林怡君
以上正本證明與原本無異。
如不服本判決應於收受判決後20日內向本院提出上訴書狀，並應
敘述具體理由；其未敘述上訴理由者，應於上訴期間屆滿後20日
內向本院補提理由書（均須按他造當事人之人數附繕本）「切勿
逕送上級法院」。
告訴人或被害人對於判決如有不服具備理由請求檢察官上訴者，
其上訴期間之計算係以檢察官收受判決正本之日期為準。
中　　華　　民　　國　　111 　年　　3 　　月　　7 　　日
                                書記官    馬竹君
臺灣彰化地方檢察署檢察官起訴書
                                    110年度偵字第10614號
　　被　　　告　許英飛　男　00歲（民國00年0月0日生）
　　　　　　　　　　　　住彰化縣○○鎮○○里○○路0段000
　　　　　　　　　　　　巷0號
　　　　　　　　　　　　國民身分證統一編號：Z000000000號
　　    　　　　黃育琳　女　00歲（民國00年00月00日生）
　　　　　　　　　　　　住彰化縣○○鎮○○里○○街0號7樓
　　　　　　　　　　　　國民身分證統一編號：Z000000000號
　　　　　    　林桓綺　女　00歲（民國00年0月0日生）
　　　　　　　　　　　　住彰化縣○○鎮○○里○○巷000號
　　　　　　　　　　　　國民身分證統一編號：Z000000000號
上列被告等因過失傷害案件，已經偵查終結，認應提起公訴，茲
將犯罪事實及證據並所犯法條分敘如下：
　　　　犯罪事實
一、許英飛於民國110年2月15日19時39分許，沿彰化縣○○鎮○○路
    0段○○○○○○○○○○○路0段000號前，欲橫越鹿草路2段馬路前往
    對向路邊時，本應遵守道路交通標線之指示，在設有分向限
    制線之路段，表示禁止橫越，詎其竟疏未注意及此，從○○鎮
    ○○路2段740號前，由東往西方向拄柺杖緩慢跛行橫越○○路2
    段之雙向4線道馬路，於行抵對向外線車道時，適有黃育琳
    騎乘車牌號碼000-0000號機車沿○○路2段由北往南方向駛來
    ，黃育琳因疏未注意車前狀況及隨時採取必要安全措施，於
    19時39分47秒許行經○○路2段697號前路段時，以其機車車頭
    撞擊許英飛後，2人均摔倒在地，致許英飛雙腳朝向（東北
    方）內側車道倒在○○路2段
　　697號前方外側車道與內側車道中間馬路上，受有顱底骨折
    併顱內出血、右側顏面撕裂傷與右側顏面骨骨折、頸椎骨折
    等傷害，黃育琳則受有腦震盪、頭部外傷、前額撕裂傷、胸
    壁與腹壁挫傷、雙膝與右手肘擦傷、左眼瞼及眼周圍撕裂傷
    等傷害；嗣後，林桓綺騎乘車牌號碼000-0000號機車搭載林
    子淇，沿鹿草路2段外側車道由北往南方向駛來，林桓綺因
    疏未注意車前狀況及隨時採取必要安全措施，於同日19時39
    分53秒許行經○○路2段697號前路段時，以其機車車輪輾壓與
    撞擊許英飛之雙腳，林桓綺、林子祺因而人車倒地，致許英
    飛另受有右側小腿壓砸傷合併軟組織缺損、右側遠端脛腓骨
    開放性骨折、左側腓骨平台閉鎖性骨折等傷害，林桓綺受有
    右手撕裂傷、右前臂、左手與右腳多處擦挫傷等傷害，林子
    淇則受有雙手挫擦傷等傷害。
二、案經許英飛、黃育琳、林桓綺、林子淇訴由彰化縣警察局鹿
    港分局報告偵辦。
　　　　證據並所犯法條
一、證據清單及待證事實：
  ㈠被告兼告訴人許英飛之供述、秀傳紀念醫院診斷證明書：被
    告3人涉有前揭犯行之事實。
  ㈡被告兼告訴人黃育琳之供述、彰濱秀傳紀念醫院診斷證明書
    、鹿港基督教醫院診斷書：被告許英飛、黃育琳涉有前揭過
    失傷害犯行之事實。
  ㈢被告兼告訴人林桓綺之供述、鹿港基督教醫院診斷書：被告
    許英飛、林桓綺涉有前揭過失傷害之事實。
  ㈣告訴人林子淇之供述、鹿港基督教醫院診斷書：被告許英飛
    涉有前揭過失傷害林子淇之犯行之事實。
  ㈤道路交通事故調查報告表、現場圖、現場照片、監視器錄影
    畫面及擷取照片，臺中區監理所函所附之鑑定意見書：被告
    許英飛未帶手電筒等閃光裝置，即違規跨越分向限制線橫越
    馬路；被告黃育琳未注意車前狀況，撞擊橫越馬路之許英飛
    ；被告林桓綺未注意車前狀況，撞擊與輾壓躺在馬路上之許
    英飛雙腳，被告3人均有過失，且被告3人之行為，與許英飛
    、黃育琳、林桓綺、林子淇所受傷害，具有相當因果關係之
    事實。
  ㈥綜上所述，被告3人之過失傷害罪嫌，均堪以認定。
二、核被告3人所為，均係犯刑法第284條前段過失傷害罪嫌。  
三、依刑事訴訟法第251條第1項提起公訴。
　　此　致
臺灣彰化地方法院
中　　華　　民　　國　　110　　年　　11　　月　　22 　日
                               檢　察　官  朱健福
本件正本證明與原本無異                             
中　　華　　民　　國　　110　　年　  11    月    26 　日
　　　　　　　　　　　  　     書  記  官  曾欽政
附錄本案所犯法條全文 
中華民國刑法第284條
因過失傷害人者，處 1 年以下有期徒刑、拘役或 10 萬元以下
罰金；致重傷者，處 3 年以下有期徒刑、拘役或 30 萬元以下
罰金。